臺灣桃園地方法院刑事判決　　　　　　　 94年度訴字第322號
公　訴　人　臺灣桃園地方法院檢察署檢察官
被　　　告　乙○○　男　19歲.
指定辯護人　本院公設辯護人　甲○○
上列被告因違反槍砲彈藥刀械管制條例案件，經檢察官提起公訴
（93年度偵字第17406 號），本院裁定改依簡式審判程序，茲判
決如下：
    主  文
乙○○未經許可，寄藏其他可發射子彈具有殺傷力之仿FN廠1910
型半自動手槍之改造玩具手槍，處有期徒刑壹年貳月，併科罰金
新臺幣捌萬元，罰金如易服勞役，以新臺幣玖佰元即銀元參佰元
折算壹日。緩刑參年。
扣案之仿FN廠1910型半自動手槍之改造玩具手槍壹枝（槍枝管制
編號0000000000號，含彈匣壹個），沒收之。
    事  實
一、乙○○明知槍砲為管制物品，非經中央主管機關許可，不得
    受寄而持有之，竟基於寄藏具有殺傷力之改造玩具手槍之犯
    意，於民國92年2 月初某日起，在桃園縣中壢市某處，受友
    人楊金龍（另經檢察官簽分偵辦）之委託，未經許可，代為
    保管可發射子彈具有殺傷力之仿FN廠1910型半自動手槍之改
    造玩具手槍一枝（槍枝管制編號0000000000號，含彈匣一個
    ），並藏放於桃園縣楊梅鎮○○路207 巷3 弄19號住處內。
    嗣於93年10月14日下午2 時30分許，為警在上址當場查獲，
    並扣得其寄藏之上開可發射子彈具有殺傷力之仿FN廠1910型
    半自動手槍之改造玩具手槍一枝（槍枝管制編號000000000
    號，含彈匣一個）及不具殺傷力之九厘米道具模型槍一枝（
    另經檢察官為不另為不起訴處分之諭知）。
二、案經桃園縣警察局大園分局報告臺灣桃園地方法院檢察署檢
    察官偵查起訴。
    理  由
一、上揭犯罪事實，業據被告乙○○迭於警詢及偵審中供承不諱
    ，且扣案被告所寄藏之上開改造玩具手槍一枝，經警送請內
    政部警政署刑事警察局鑑定結果，認係由仿FN廠1910型半自
    動手槍製造之金屬玩具手槍換裝土造金屬槍管而成之改造手
    槍，機械性能良好，可擊發適用之子彈，認具殺傷力等語，
    有內政部警政署刑事警察局93年11月24日刑鑑字第09302125
    93號槍彈鑑定書影本一份在卷可稽（參見偵卷第18-19 頁）
    ，足認被告所寄藏之上開改造玩具手槍一枝，應具有殺傷力
    無訛。綜上所述，足見被告之自白核與事實相符，應可採為
    論罪科刑之依據。從而，本件事證已臻明確，被告犯行洵堪
    認定，應予依法論科。
二、按被告犯罪後，槍砲彈藥刀械管制條例業已於94年1 月26日
    修正，經總統以華總一義字第09400010101 號公布，並自公
    布日施行，其中槍砲彈藥刀械管制條例第11條刪除並與現行
    條文第8 條、第10條合併修正為修正條文第8 條，原條文第
    11條第4 項之刑度已由一年以上七年以下有期徒刑，併科新
    臺幣七百萬元以下罰金，提高為三年以上十年以下有期徒刑
    ，併科新臺幣七百萬元以下罰金，是被告犯罪後法律已有變
    更，比較新舊法之結果，以修正前槍砲彈藥刀械管制條例第
    11條第4 項規定有利於被告，應依刑法第2 條第1 項但書之
    規定，應適用最有利於被告之新法，即行為時之修正前槍砲
    彈藥刀械管制條例第11條第4 項規定處罰，公訴人未及比較
    適用，容有未洽。次按所謂「改造模型槍」係指原設計非供
    殺敵、獵物，而使用特殊子彈，可供田徑比賽起始信號、嚇
    退野獸或射擊訓練等用途之金屬材質槍枝，非一般廠商為供
    觀賞或作樣品所製造之各類槍枝模型，亦非市售之玩具槍；
    而以玩具槍改造並具殺傷力者，則屬其他可發射金屬或子彈
    具有殺傷力之槍枝，此有內政部警政署刑事警察局85年12月
    27日刑鑑字第78019 號函文意旨可參。查本件改造玩具手槍
    係以玩具手槍換裝土造金屬槍管而成之改造手槍一情，已如
    前述，自屬修正前槍砲彈藥刀械管制條例第11條所稱之其他
    可發射子彈具有殺傷力之各式槍砲。核被告所為，係違反修
    正前槍砲彈藥刀械管制條例第11條第4 項之未經許可寄藏其
    他可發射子彈具有殺傷力之改造玩具手槍罪，公訴意旨原誤
    認依修正前槍砲彈藥刀械管制條例第10條第4 項之規定論處
    ，惟已經公訴人於本院準備程序中當庭更正為修正前槍砲彈
    藥刀械管制條例第11條第4 項規定論斷，附予敘明（參見本
    院卷第18頁）。又寄藏係受委託代為保管，其保管之本身所
    為之持有，係寄藏之當然結果，應僅就寄藏之行為為包括之
    評價，不另就持有予以評價。爰審酌被告犯後皆能坦承犯行
    ，顯有悔意，其寄藏上開改造玩具手槍危害社會治安可能性
    非微，惟念其尚無將之為不法使用等一切情狀，量處如主文
    所示之刑，並就併科罰金部分諭知易服勞役之折算標準。末
    查，被告前未曾受有期徒刑以上刑之宣告，此有臺灣高等法
    院被告全國前案紀錄表及臺灣桃園地方法院檢察署刑案資料
    查註紀錄表各一份在卷可參，經此次科刑教訓後，應知警惕
    而無再犯之虞，本院認為前開對其宣告之刑，以暫不執行為
    適當，併予宣告緩刑三年，以啟自新。至扣案之上開可發射
    子彈具有殺傷力之仿FN廠1910型半自動手槍之改造玩具手槍
    一枝（槍枝管制編號000000000 號，含彈匣一個），確係修
    正前槍砲彈藥刀械管制條例第4 條第1 項第1 款及第2 項所
    定之手槍及其主要零組件，均屬違禁物，應依刑法第38條第
    1 項第1 款規定，併予宣告沒收。
三、又本件被告所犯係死刑、無期徒刑、最輕本刑為三年以上有
    期徒刑以外之罪，其於準備程序中就被訴事實為有罪之陳述
    ，經法官告知簡式審判程序之旨，並聽取公訴人、被告之意
    見後，本院認為適宜由受命法官獨任進行簡式審判程序，附
    予敘明。
據上論斷，應依刑事訴訟法第273 條之1 第1 項、第299 條第1
項前段，修正前槍砲彈藥刀械管制條例第11條第4 項，刑法第11
條、第2 條第1 項但書、第42條第2 項、第74條第1 款、第38條
第1 項第1 款，罰金罰鍰提高標準條例第2 條，現行法規所定貨
幣單位折算新台幣條例第2 條，判決如主文。
本案經檢察官孫沛琦到庭執行職務。
中　　華　　民　　國　　94　　年　　3 　　月　　8 　　日
                        臺灣桃園地方法院刑事第十二庭
                            法  官    林  家  賢
上列正本證明與原本無異。
如不服本判決，應於判決送達後10日內，向本院提出上訴狀。
                            書記官    戴  育  萍
中　　華　　民　　國　　94　　年　　3 　　月　　 9 　 日
附錄本判決論罪科刑法條：
修正前槍砲彈藥刀械管制條例第11條第4項：
未經許可，持有、寄藏或意圖販賣而陳列第一項所列槍砲者，處
一年以上七年以下有期徒刑，併科新臺幣七百萬元以下罰金。
